【裁判字號】    97,上訴,2059
【裁判日期】    970916
【裁判案由】    違反毒品危害防制條例
【裁判全文】
臺灣高等法院臺中分院刑事判決        97年度上訴字第2059號
上  訴  人
即  被  告  甲○○
上列上訴人因毒品危害防制條例案件，不服臺灣彰化地方法院97
年度訴字第1367號，中華民國97年6月19日第一審判決（起訴案
號：臺灣彰化地方法院檢察署97年度毒偵字第1562號），提起上
訴，本院判決如下：
    主  文
上訴駁回。
    事實及理由
一、本案經本院審理結果，認第一審判決認事用法及量刑均無不
    當，應予維持，並引用第一審判決書記載之事實、證據及理
    由（如附件）。
二、被告甲○○上訴意旨略稱：被告自始坦承犯行，未有匿飾，
    犯後深感悔悟並前往彰化醫院接受美沙冬治療，原審量刑顯
    屬過重云云。查被告前於民國（下同）90年間因施用毒品案
    件，經臺灣彰化地方法院裁定令入勒戒處所觀察勒戒後，認
    有繼續施用毒品之傾向，再經該法院裁定令入戒治處所施以
    強制戒治，嗣因成效經評定合格而裁定停止戒治出所，所餘
    戒治期間付保護管束，於91年4月30日停止戒治期滿未經撤
    銷，視為執行完畢，並由臺灣彰化地方法院檢察署檢察官以
    91年度戒毒偵字第389、390號為不起訴處分確定。復於強制
    戒治執行完畢釋放後五年內之94年間，又因施用毒品案件，
    經該法院以94年度訴字第1134號判決判處有期徒刑一年、四
    月，定應執行刑為有期徒刑一年二月確定（第一案），及經
    本院95年度上訴字第345號判決判處有期徒刑一年二月確定
    （第二案）。再於95年間，因施用毒品案件，經臺灣彰化地
    方院以95年度員簡字第408號判決判處有期徒刑六月確定（
    第三案）。上揭第二、三案並經該法院裁定應執行刑為有期
    徒刑一年六月確定，再經同法院以96年度聲減字第1379號裁
    定各減刑為有期徒刑七月、三月，定應執行刑為有期徒刑九
    月確定，並與上開第一案接續執行，於96年12月18日縮刑期
    滿執行完畢等情，有臺灣高等法院被告前案紀錄表在卷可稽
    ，其於刑之執行完畢後，再於五年內之97年4月2日犯本件法
    定刑為有期徒刑六月以上五年以下之施用毒品罪，係屬累犯
    ，原審乃審酌被告有多次施用毒品之前科，及其施用毒品之
    動機、目的、方法、不知珍惜身體、施用毒品所生危害，觀
    察勒戒及強制戒治之次數，暨犯後坦承犯行等一切情狀，量
    處有期徒刑一年三月，其認事用法核無違誤，量刑亦屬妥適
    ，是被告上訴謂原審量刑過重云云，無可採取，又被告犯後
    是否接受治療，不足動搖法院對於判決事實之認定及影響量
    刑之輕重，是其上訴執此指摘原審量刑過重，亦無足取，本
    件上訴所指俱無理由，應予駁回。
三、據上論斷，應依刑事訴訟法第373條、第368條，判決如主文
    。
本案經檢察官乙○○到庭執行職務。
中    華    民    國    97    年    9     月    16    日
            刑事第一庭    審判長法  官  陳  紀  綱
                                法  官  姚  勳  昌
                                法  官  陳  欣  安
上列正本證明與原本無異。
如不服本判決應於收受送達後10日內向本院提出上訴狀，其未敘
述上訴之理由者並得於提起上訴後10日內向本院補提理由書（均
須按他造當事人之人數附繕本）。
                                書記官  籃  營  昌
中    華    民    國    97    年    9    月     16    日
附錄：
毒品危害防制條例第10條第1項
施用第一級毒品者，處六月以上五年以下有期徒刑。


司法院資訊處製作；財團法人民間司法改革基金會備份。
